臺灣臺中地方法院刑事判決　　　　　　　　　　　　九十一年度訴字第一六八號
　　公　訴　人　台灣台中地方法院檢察署檢察官
　　被　　　告　甲○○
　　指定辯護人　本院公設辯護人　乙○○
右列被告因準強盜案件，經檢察官提起公訴（九十一年度偵字第三八六四號），本院
判決如左：
    主  文
甲○○竊盜，因防護贓物、脫免逮捕，而當場施以強暴，累犯，處有期徒刑貳年捌月
。
    事  實
一、甲○○前於民國（下同）八十五年間，因違反肅清煙毒條例等案件，經本院以八
    十五年度訴字第一二二○號判決判處有期徒刑二年四月，經台灣高等法院台中分
    院以八十五年度上訴字第一八二六號駁回上訴確定，而於八十七年三月五日假釋
    付保護管束，於八十八年五月二十二日假釋期滿執行完畢。詎仍不知悔改，基於
    意圖自己不法之所有之犯意，於九十一年二月二十五日九時二十分許，在臺中市
    西屯區○○街五十巷六號前，因見丙○○所駕駛牌照號碼ＱＨ─三六七二號自用
    小貨車，停放在該處而車門未鎖，認有機可趁，即徒手打開車門後，竊取丙○○
    所有置放於車上之ＮＯＫＩＡ廠牌五一三○型號，序號00000000000
    0000號之行動電話一支（含ＳＩＭ卡一張），得手後正欲離去之際，適為正
    在不遠處丙○○察覺甲○○有翻動其車上財物，因而攔下正欲騎乘機車逃逸之甲
    ○○，甲○○為防護贓物及脫免逮捕，當場與丙○○發生拉扯，丙○○趁機取下
    甲○○之機車鑰匙，並質問究有無取走車上之財物，且表示待確定車上確無財物
    失竊，再將機車鑰匙返還，惟甲○○矢口否認有取走丙○○任何財物之情，並藉
    丙○○不注意而拿回機車鑰匙，發動機車迅速逃離現場，在其逃離現場時，甲○
    ○機車後輪甚而壓及丙○○之右腳趾（幸未成傷）。嗣甲○○即將上開行動電話
    內之ＳＩＭ卡丟棄，並持該行動電話至臺中市○○路○段八十四之五號之「百利
    金電訊行」，向不知情之店員何煜文質借新台幣（下同）三百元。嗣因丙○○曾
    記下甲○○機車之牌照號碼而報警處理，於同日十一時許，經警通知甲○○到案
    說明，並經丙○○指認無誤後，甲○○始坦承犯行而查獲上情。
二、案經台中市警察局第六分局報告臺灣臺中地方法院檢察署檢察官偵查起訴。
    理  由
一、訊據被告甲○○固坦承：於上開時、地竊取被害人丙○○之行動電話，並將該行
    動電話持至電訊行質押得款三百元等情不諱，核與被害人丙○○所指述之情節相
    符，並經證人何煜文於警訊中證述明確，並有贓物認領收據、現場圖各乙紙、照
    片四幀在卷可憑，足見被告此部分之自白為真實。惟被告矢口否認有何準強盜之
    犯行，辯稱：伊拿走被害人丙○○之行動電話後，被丙○○發現，當時伊所騎的
    機車已經發動了，伊未曾推開丙○○，也未與丙○○拉扯，就自行騎機車走了云
    云。然查：被害人丙○○於本院審理時指稱：當天早上約九點多的時候其在西屯
    區○○街五十巷六號附近，正要去工地工作，因為要去換證件才可以進去，所以
    車子停在門口還沒有熄火，當時車子的車窗、車門都有關起來，辦到一半的時候
    看到被告從駕駛座車門打開，其有看到被告在翻東西，其走過去，被告發現後就
    騎機車要逃跑，其追上去攔截下來，但是那時候其不確定有東西掉了，其問被告
    說為何開其車門，如果有拿東西的話，把東西還給其，被告說他沒有拿其東西，
    當時其與被告拉扯，被告急著想要逃跑，後來其還曾經把被告的機車鑰匙拿起來
    ，並告訴被告等其確定東西沒有掉之後，會把鑰匙還給被告，可是被告還是把機
    車鑰匙拿走，然後就騎車走了，因為被告的手腳很快，來不及攔下，被告逃走的
    時候後車輪輾過其腳趾（見本院九十一年五月二十三日訊問筆錄）等語明確，另
    被告於警訊中曾坦承：伊與被害人丙○○間曾發生拉扯（見偵查卷第十三頁背面
    ），於本院審理中亦坦承：當時伊因為拿了丙○○的行動電話，擔心被丙○○發
    現，所以才急著想要逃跑（見本院九十一年七月八日審理筆錄）等語，則被告因
    心急其竊取之財物為被害人察知，加上被害人攔阻被告，被告為免遭逮捕之故，
    與被害人發生拉扯，而對被害人之身體直接施以暴力，壓制被害人之抗拒，則其
    上開所為，顯係當場施以強暴之行為甚明。是被告上揭所辯：未與告訴人拉扯云
    云，顯為臨訟卸責之詞，尚不足採信。本件事證明確，被告犯行洵堪認定，應予
    依法論科。
二、被告甲○○竊取他人財物，為竊盜罪，其於竊盜得手後，為脫免逮捕、防護贓物
    ，而當場施以強暴行為，核其所為，係犯刑法第三百二十九條之準強盜罪。被告
    前於八十五年間，因違反肅清煙毒條例等案件，經本院以八十五年度訴字第一二
    二○號判決判處有期徒刑二年四月，經台灣高等法院台中分院以八十五年度上訴
    字第一八二六號駁回上訴確定，而於八十七年三月五日假釋付保護管束，於八十
    八年五月二十二日假釋期滿執行完畢等情，有臺灣臺中地方法院檢察署刑案資料
    查註紀錄表及台灣高等法院被告全國前案紀錄表在卷可參，其於刑之執行完畢後
    ，五年以內再犯本件有期徒刑以上之罪，為累犯，應依刑法第四十七條規定，加
    重其刑。又被告年僅三十餘歲，竊盜所得僅一支行動電話，價值非鉅，被告所犯
    之罪，情輕法重，其因一時失慮，罹此重罪，情堪憫恕，如以宣告法定最低度之
    刑，猶嫌過重，爰依刑法第五十九條之規定，減輕其刑，並依刑法第七十一條第
    一項之規定先加後減之。爰審酌被告犯罪之動機僅因一時貪念、犯罪之手段尚未
    對被害人之身體產生傷害、犯罪之所得尚微，惟其犯罪後仍飾詞卸責，並無徹底
    悔意等一切情狀，量處如主文所示之刑，以示懲儆。
據上論斷，應依刑事訴訟法第二百九十九條第一項前段，刑法第三百二十九條、第三
百二十八條第一項、第四十七條、第五十九條，判決如主文。
中      華      民      國      九十一      年      七      月  三十一  日
                                     臺灣臺中地方法院刑事第六庭
                                            法  官  劉麗瑛
右正本證明與原本無異。
如不服本判決，應於送達後十日內向本院提出上訴狀 （須附繕本） ，上訴於台灣高等
法院台中分院。
                                            書記官
中      華      民      國      九十一      年      七      月  三十一  日
附錄論罪科刑法條
中華民國刑法第三百二十九條 (準強盜罪)
竊盜或搶奪，因防護贓物、脫免逮捕或湮滅罪證，而當場施以強暴脅迫者，以強盜論
。
